【裁判字號】    89,毒抗,102
【裁判日期】    890502
【裁判案由】    撤銷保護管束施予強制戒治
【裁判全文】
台灣高等法院台南分院刑事裁定               八十九年毒抗字第一０二號   Ｃ
      抗  告  人  臺灣臺南地方法院檢察署檢察官
      抗  告  人
      即受處分人  甲  ○  ○
右列抗告人因撤銷保護管束施予強制戒治案件，不服台灣台南地方法院中華民國八十
九年二月二十四日所為八十九年度毒聲更字第三號裁定而提起抗告，本院裁定如左：
      主      文
原裁定撤銷，發回台灣台南地方法院。
      理      由
壹、原裁定意旨略以：「受保護管束人甲○○前因施用毒品案件，依本院八十八年度
    毒聲字第一０四八號裁定以保護管束代強制戒治之執行。惟受處分人竟於保護管
    束期間，有施用毒品等行為，其違反保護管束應遵守事項情節重大，有執行保護
    管束卷宗附卷足憑，應依毒品危害防制條例第二十條第四項規定，撤銷保護管束
    並令入戒治處所施以強制戒治」云云。
貳、本件臺灣臺南地方法院檢察署檢察官抗告意旨略以：「按施用毒品經強制戒治執
    行已滿三月，經法院裁定停止戒治者，停止期間應付保護管束，期滿未經撤銷者
    ，視為強制戒治期滿。強制戒治期滿，應由檢察官為不起訴之處分。毒品危害防
    制條例第二十二條第一項、第二項、第二十三條第一項定有明文。本件被告甲○
    ○因施用毒品，強制戒治滿三月後，經臺灣臺南地方法院於八十八年三月二十六
    日以八十八年度生字第一０四八號裁定停止戒治，所餘戒治期間付保護管束，保
    護管束期間至八十八年九月二十四日期滿。被告固於保護管束期間內因涉嫌施用
    毒品，由原法院於八十八年八月七日以八十八年度毒聲字第二三四三號裁定撤銷
    停止戒治，令入戒治處所施以強制戒治，惟該裁定嗣因甲○○提起抗告，經台灣
    高等法院台南分院於八十八年十二月三十一日以八十八年度毒抗字第二四九號裁
    定撤銷並發回台灣台南地方法院，斯時甲○○保護管束期間已滿，而撤銷其保護
    管束之裁定亦經撤銷，依毒品危害防制條例第二十二條第一項、第二項、第二十
    三條第一項規定，應視為強制戒治期滿，故原審於甲○○保護管束期滿後裁定撤
    銷停止戒治，實有未洽。
參、又受處分人抗告意旨略以：「抗告人於八十八年七月二日至地檢署檢驗尿液前，
    曾於同年六月二十九日前往蔡滋榮內兒科診所接受感冒門診治療，並服用醫師所
    開藥品，而該藥品經臺灣高等法院臺南分院送請行政院衛生署藥品檢驗局檢驗結
    果，證實含有〞可待因〞成份，該〞可待因〞成份服用後，可由尿液中排出〞可
    待因〞並同時代謝出少量之麻啡成分，若檢驗單位係以〞氣相層析質譜方法〞進
    行確認檢驗，應可依尿液中〞可待因〞及麻啡之含量而予以分辨此少量麻啡成分
    是由服用〞可待因〞製劑或施用海洛因代謝所致。因長榮管理學院毒物研究中心
    之檢驗報告並未記載是否以〞氣相層析質譜方法〞進行確認檢驗，故原抗告法院
    乃以上述疑點待查而將原裁定予以撤銷發回。詎發回後，仍未就該疑點查明，遽
    以抗告人吸毒為由命入戒治處所強制戒治，實屬疏率，顯非合法」云云。
肆、經查受處分人甲○○因施用毒品強制戒治滿三個月後，經台灣台南地方法院於八
    十八年三月二十六日以八十八年度毒聲字第一０四八號裁定停止戒治，所餘戒治
    期間付保護管束，保護管束期間至八十八年九月二十四日期滿。然因其於保護管
    束期間內涉嫌施用毒品，由原法院於八十八年八月七日以八十八年度毒聲字第二
    三四三號裁定撤銷停止戒治，令入戒治處所施以強制戒治，惟該裁定嗣因甲○○
    提起抗告，經本院於八十八年十二月三十一日以八十八年度毒抗字第二四九號裁
    定撤銷並發回台灣台南地方法院，台灣台南地方法院自應詳查疑點後，更為妥適
    裁定，況斯時甲○○保護管束期間已滿，而撤銷其保護管束之裁定亦經撤銷，依
    毒品危害防制條例第二十二條第一項、第二項、第二十三條第一項規定，應視為
    強制戒治期滿。然而原審法院不僅未詳查事實，又於甲○○保護管束期滿後裁定
    撤銷停止戒治，實有未洽。從而，本件抗告意旨所執情節，非無理由，應由本院
    將原裁定撤銷，發回原審法院詳查後更為適法裁定。
伍、據上論斷，應依刑事訴訟法第四百十三條前段，裁定如主文。
中    華    民    國      八十九      年      四      月      二十八    日
                                  臺灣高等法院臺南分院刑事第六庭
                                      審判長法官  林    金    村
                                            法官  顏    基    典
                                            法官  徐    宏    志
右正本證明與原本無異。
不得再抗告。
                                      法院書記官  李    梅    菊
中    華    民    國      八十九      年      五      月      三        日


司法院資訊處製作；財團法人民間司法改革基金會備份。
